臺灣雲林地方法院刑事判決
　　　　　　　　　　　　　　　　　　100年度訴字第881號
公　訴　人　臺灣雲林地方法院檢察署檢察官
被　　　告　陳秋吉
上列被告因違反毒品危害防制條例案件，經檢察官提起公訴（10
0 年度撤緩毒偵字第95號），被告於準備程序中就被訴事實為有
罪之陳述，本院改依簡式審判程序審理，判決如下：
    主  文
陳秋吉施用第一級毒品，累犯，處有期徒刑玖月。
    犯罪事實
一、陳秋吉前因施用毒品案件，經2 次觀察、勒戒後，均認無繼
    續施用毒品之傾向，分別由臺灣雲林地方法院檢察署檢察官
    於民國90年7 月6 日、90年11月19日，以90年度毒偵緝字第
    82號、90年度毒偵字第1490號為不起訴處分確定。復於前開
    觀察、勒戒執行完畢後5 內年，再因施用第一級、第二級毒
    品案件，經本院以91年度訴字第150 號分別判處有期徒刑10
    月、7 月，應執行有期徒刑1 年2 月確定。嗣因施用第一
    級毒品案件，經本院以96年度訴字第886 號判處有期徒刑1
    年2 月，減為有期徒刑7 月確定。因恐嚇案件，經本院以
    96年度虎簡字第327 號判處有期徒刑5 月，減為有期徒刑2
    月又15日確定。因偽造有價證券案件，經本院以98年度訴
    字第916 號判處有期徒刑1 年6 月，減為有期徒刑9 月確定
    。上開至案件，嗣經本院以99年度聲字第642 號裁定，
    定其應執行刑為有期徒刑1 年4 月確定，於99年12月20日期
    滿執行完畢。詎仍不知悔改，復基於施用第一級毒品海洛因
    之犯意，於100 年2 月5 日中午某時許，在雲林縣斗六市○
    ○路附近產業道路，以海洛因摻水置於針筒內注射血管方式
    ，施用第一級毒品海洛因一次。嗣因陳秋吉另涉毒品罪嫌為
    警調查，並於100 年2 月7 日12時5 分至45分許，採集其尿
    液送驗，檢驗結果呈可待因、嗎啡陽性反應，而查悉上情。
二、案經雲林縣警察局斗南分局報告臺灣雲林地方法院檢察署檢
    察官偵查起訴。
    理  由
一、本件係經被告陳秋吉於準備程序期日為有罪之陳述，而經本
    院合議庭裁定由受命法官獨任以簡式審判程序加以審理，此
    有本院100 年11月11日準備程序筆錄一份附卷足憑，則依據
    刑事訴訟法第273 條之2 、同法第159 條第2 項之規定，不
    適用傳聞法則有關限制證據能力之相關規定，合先敘明。
二、被告陳秋吉之上開犯罪事實，除有其於警詢、偵訊及本院審
    理時之自白外，尚有下列證據可佐：
    (一)雲林縣警察局斗南分局查獲毒品危害防制條例案嫌犯尿液
      送檢真實姓名對照表1 紙（100 年度毒偵字第512 號卷《
      下稱100 毒偵512 號卷》第8 頁）。
    (二)詮昕科技股份有限公司濫用藥物尿液檢驗報告（報告編號
      ：00000000號）1 紙（100 毒偵512 號卷第9 頁）。
    (三)臺灣高等法院被告前案紀錄表1 份。證明：被告有犯罪事
      實欄所載施用毒品案件，經觀察、勒戒紀錄，並於觀察、
      勒戒執行完畢後，5 年內再次施用毒品之情形。故此次再
      犯本件施用毒品罪，已非毒品危害防制條例第20條第3項
      所定「5 年後再犯」之情形，仍應依同條例第10條第1 項
      之規定處罰（最高法院95年度第7 次刑事庭會議決定文參
      照）。
    (四)另被告所犯本件犯行，前經臺灣雲林地方法院檢察署檢察
      官以100 年度毒偵字第512 號為緩起訴處分確定，惟因被
      告於緩起訴處分期間內，違背預防再犯所為之必要命令（
      依同署觀護人指定日期接受採尿檢驗），經同署檢察官以
      100 年度撤緩字第224 號撤銷緩起訴處分，並於100 年9
      月6 日送達於被告等情，有上開緩起訴處分書、撤銷緩起
      訴處分書及送達證書各1 份（100 毒偵512 號卷第57頁正
      面、反面；100 年度撤緩字第224 號卷第4 、6 頁）在卷
      可參。
    綜上，本件事證明確，被告犯行堪以認定，應依法論科。
三、論罪科刑：
    (一)查海洛因係毒品危害防制條例第2 條第2 項第1 款規定之
      第一級毒品，核被告陳秋吉所為施用海洛因之行為，係犯
      毒品危害防制條例第10條第1 項之施用第一級毒品罪。其
      因施用第一級毒品海洛因而非法持有第一級毒品之低度行
      為，應為施用之高度行為所吸收，不另論罪。
    (二)再被告有如犯罪事實欄所載徒刑執行完畢之前科紀錄，有
      卷附臺灣高等法院被告前案紀錄表可按，其於受徒刑之執
      行完畢後，5 年以內故意再犯本件有期徒刑以上之罪，為
      累犯，應依刑法第47條第1 項規定加重其刑。
    (三)爰審酌被告前有竊盜、偽造文書、公共危險及多次施用毒
      品前科，有臺灣高等法院被告前案紀錄表在卷可考，可見
      素行不佳，竟仍一再施用海洛因，顯見先前所受保安處分
      及刑之執行均未收矯治、警惕之效，亦未見悔過自新之意
      ，被告既無確實戒毒之決心，已難自拔，自應施以相當之
      刑罰，以期收教化之功能，並協助其戒去毒癮，兼衡被告
      犯後坦承犯行，堪見已有悔意，自陳學歷為國中畢業之智
      識程度，未婚、無小孩、家中有父母、兄姐，在大賣場工
      作，每月收入約新臺幣23,000元之家庭狀況（本院卷第27
      頁反面、第28頁正面）等一切情狀，量處如主文所示之刑
      。
據上論斷，應依刑事訴訟法第299 條第1 項前段、第273 條之1
第1 項，毒品危害防制條例第10條第1 項，刑法第11條前段、第
47條第1 項，判決如主文。
本案經檢察官陳東泰到庭執行職務。
中    華    民    國  100     年    11    月    25    日
                  刑事第六庭  法  官  陳 美 利
以上正本證明與原本無異。
如不服本判決應於收受判決後10日內向本院提出上訴書狀，並應
敘述具體理由；其未敘述上訴理由者，應於上訴期間屆滿後20日
內向本院補提理由書（均須按他造當事人之人數附繕本）。「切
勿逕送上級法院」。
                              書記官  王 秀 如
中    華    民    國   100    年    11    月    25    日
附錄本案論罪科刑法條：
毒品危害防制條例第10條
施用第一級毒品者，處6 月以上5 年以下有期徒刑。
施用第二級毒品者，處3 年以下有期徒刑。